臺灣花蓮地方法院民事判決　九十三年簡上字第五五號
　　上　訴　人　乙○○
　　訴訟代理人　甲○○
　　上　訴　人　丙○○
右當事人間請求侵權行為損害賠償事件，上訴人對於中華民國九十三年十月四日本院
玉里簡易庭九十三年度玉簡字第二三號第一審判決提起上訴，本院於九十四年六月七
日辯論終結，判決如左：
    主　　文
原判決關於駁回上訴人乙○○後開第二項部分，暨命上訴人乙○○負擔訴訟費用之裁
判均廢棄。
上訴人丙○○應再給付上訴人乙○○新台幣柒萬肆仟柒佰肆拾玖元，及自民國九十三
年八月六日起至清償日止，按年息百分之五計算之利息。
上訴人乙○○其餘上訴駁回。
上訴人丙○○之上訴駁回。
第一、二審訴訟費用由上訴人丙○○負擔二分之一，餘由上訴人乙○○負擔。
    事實及理由
一、上訴人即原審原告乙○○於原審起訴主張訴外人甲○○（為乙○○之夫）於民國
    九十三年三月十二日下午六時十五分許，駕駛乙○○所有、車號ＬＱ六六一九號
    自小客車，在台九線玉里段二九五公里處，停車等待紅綠燈時，突遭上訴人即被
    告丙○○駕駛車號Ｇ六二三九一號自小客車自後方追撞，導致乙○○所有之車輛
    嚴重毀損，經鑑定結果，甲○○並無肇事責任，乙○○支出車輛修理費新台幣（
    下同）二十六萬八千五百二十元，並因自九十三年三月十二日至同年六月二十二
    日，乙○○車輛僅能停留在修車廠等待及修理，乙○○家庭無車使用，基於接送
    子女上下學及生活所需，乃由其夫租車並支出費用共七萬九千三百元，另丙○○
    亦應賠償精神補償費八萬元，爰依侵權行為之法律關係，請求丙○○給付四十二
    萬七千八百二十元，及自起訴狀繕本送達之日即九十三年八月六日起至清償日止
    ，按年息百分之五計算之利息。
二、上訴人即原審被告丙○○於原審對本件車禍之肇事責任在於其本人、就乙○○主
    張之修理費用等均不爭執，僅辯稱：修車費用應該折舊，其不同意精神賠償，且
    乙○○主張租車期間及費用太誇張，乙○○不一定要租車，可改搭其他交通工具
    等語；後則改辯稱：其認為其不須負全部責任，因變綠燈後，乙○○過了白線突
    然停車，其無法閃避，才會撞到乙○○車輛，且乙○○車輛僅價值二十萬元，其
    修車費用高於車輛價值，乙○○主張之修車費用太高等語。
三、本件原審對於乙○○之請求，判決乙○○部分勝訴，並就勝訴部分依職權宣告假
    執行，乙○○就敗訴部分聲明不服，求為原判決不利於乙○○部分廢棄，丙○○
    應再給付十四萬五千六百六十七元及自九十三年八月六日起至清償日止，按年息
    百分之五計算之利息（僅就其請求車輛修理費經原審駁回部分提起上訴，租車費
    用及精神補償費之請求均未經上訴，應已確定）；丙○○亦就敗訴部分提起上訴
    ，求為原判決不利於丙○○部分廢棄，前開廢棄部分乙○○在第一審之請求駁回
    。
四、兩造不爭執之事實：九十三年三月十二日下午六時十五分，訴外人甲○○（即乙○○之夫）駕駛乙○○所有、車號ＬＱ六六一九號自小客車，於花蓮縣玉里鎮○○○○里段二九五公里處，於紅燈轉綠燈起步之時，遭丙○○駕駛車號Ｇ六二三
    九一號自小客車從後面撞及甲○○所駕之車輛，致ＬＱ六六一九號自小客車受損
    。
五、本件兩造所爭執之處，應在於乙○○請求車輛修理費二十六萬八千五百二十元有
    無理由？修理費是否過高？經查：
  (一)就甲○○與丙○○於前述時間、地點發生車禍事故之肇事責任歸屬，已經丙○○
    於原審自認其應負全部之過失責任（原審卷二八頁筆錄參照），依民事訴訟法第
    二百七十九條第一項規定，應已生自認之效力，丙○○雖於其後否認，惟未能證
    明與事實不符，亦未經他造同意，自不生自認撤銷之效力（民事訴訟法第二百七
    十九條第三項規定參照），且按汽車在同一車道行駛時，除擬超越前車外，後車
    與前車之間應保持隨時可以煞停之距離；汽車行駛時，應注意車前狀況，並隨時
    採取必要之安全措施，道路交通安全規則第九十四條第一、三項定有明文。本件
    丙○○駕車未與前車保持安全距離，自後追撞乙○○之車，致乙○○之車受損，
    丙○○顯有過失，且與乙○○所有車子受損間，有相當因果關係，應負全部之過
    失責任（台灣省花東區車輛行車事故鑑定委員會亦同此見解，原審卷九至十一頁
    參照），是丙○○辯稱甲○○亦與有過失云云，自不可採。
  (二)按不法毀損他人之物者，被害人得請求其物因毀損所減少之價額，民法第一百九
    十六條定有明文，而所謂賠償物被毀損所減少之價額，得以修復費用為估定標準
    ，但以必要者為限（參見最高法院七十七年度第九次民事庭會議決議(一)）。乙○○主張其因車禍致所有之車號ＬＱ六六一九號自小客車受損，經估價須修理費二
    十六萬八千五百二十元（含零件十七萬四千八百元，工資九萬三千七百二十元）
    ，業據提出估價單一份（原審卷十四、十五頁）為證，應堪信為真實。依據前述
    說明，本件乙○○以修理費作為車輛因毀損所減少價額之依據，自為法所許。但
    其中以新零件更換舊零件之零件折舊部分非屬必要費用，應予扣除。而修復乙○○所有車子使用之零件，其中八萬九千六百九十八元是使用報廢車子之舊零件等
    情，有證人丁○○到庭結證屬實，並提出附表一份為憑（本院卷三三頁），復為
    丙○○所不爭（參見本院卷三十頁），自堪信為真實，則此部分之零件費用即無
    須扣除折舊。乙○○前開自小客車係於八十五年一月十六日領照使用，有行車執
    照在卷可稽（原審卷四一頁），該車使用期間已逾五年，應以五年計算之，依平
    均法計算新零件扣除折舊之費用應為一萬四千一百八十四元（計算方式：〈
    000000 －00000〉×1／〈5＋1〉＝14184，元以下四捨五入），加上修復該車之
    舊零件八萬九千六百九十八元、工資九萬三千七百二十元，合計該車因本件車禍
    毀損而減少之價額為十九萬七千六百零二元（14184＋89698＋93720＝197602）
    。丙○○固辯稱乙○○之車子維修費用僅須九萬餘元，維修費用過高云云，惟其
    所提出之估價單（本院卷三六頁）經乙○○否認真正，丙○○亦未能舉證實說，
    是其此部分所辯，並不可採。
六、從而，乙○○依侵權行為法則請求丙○○給付十九萬七千六百零二元，及自起訴
    狀繕本送達日（即九十三年八月六日）起至清償日止，按年息百分之五計算之利
    息，為有理由，應予准許（因乙○○在起訴前，已先行聲請調解請求丙○○賠償
    ，惟無法達成調解，故丙○○於乙○○請求賠償時，已負有給付義務，故乙○○
    主張以起訴狀繕本送達日計算遲延利息起算日，自屬有據），逾此部分之請求即
    屬無據，應予駁回。原審就上開應予准許其中柒萬肆仟柒佰肆拾玖元（000000－
    000000＝74749）本息部分，所為上訴人乙○○敗訴之判決，尚有未洽，上訴論
    旨指摘原判決此部分不當，求予廢棄改判，為有理由，就上開不應准許部分，所
    為上訴人乙○○敗訴之判決，及就上開應准許部分所為上訴人丙○○敗訴之判決
    ，均無不合，上訴論旨指摘原判決此部分不當，求予廢棄改判，為無理由，應予
    駁回。本件事證已臻明確，兩造間其餘攻擊防禦方法，與本件判決結果無影響，
    爰不一一論列，併此敘明。
五、據上論結，本件上訴為一部有理由，一部無理由，依民事訴訟法第四百三十六條
    之一第三項、第四百五十條、第四百四十九條第一項、第七十九條，判決如主文
    。
中　　　華　　　民　　　國　　九十四　　年　　　六　　月　　 二十一　　 日
　　　　　　　　　　　　　　　臺灣花蓮地方法院民事庭
　　　　　　　　　　　　　　　 　 審判長法官　陳心弘
　　　　　　　　　　　　　　　　　法　　　官　蘇嫊娟
　　　　　　　　　　　　　　　　　法　　　官　楊碧惠
右為正本係照原本作成。
本判決不得上訴第三審（參見民事訴訟法第四百三十六條之二、第四百六十六條）。
中　　　華　　　民　　　國　　九十四　　年　　　六　　月　　 二十一　　 日
　　　　　　　　　　　　　　　　　法院書記官　黃倪濱
